臺灣高等法院刑事判決　　　　　　　　94年度上訴字第2508號
上　訴　人
即　被　告　甲○○
選任辯護人 林雯澤律師
上列上訴人因毒品危害防制條例案件，不服臺灣桃園地方法院94
年度訴字第155號，中華民國94年6月8日第一審判決（起訴案號
：臺灣桃園地方法院檢察署93年度偵字第14910號），提起上訴
，本院判決如下：
    主  文
原判決撤銷。
甲○○販賣第三級毒品，處有期徒刑伍年貳月。扣案之愷他命
拾伍瓶（驗餘毛重六十五．一０一公克，沒收銷燬其中之毒品，
三十五個塑膠瓶應除外）均沒收銷燬；扣案之三十五個塑膠瓶、
透明塑膠夾鏈袋1個及販賣所得新臺幣壹仟元均沒收。
    事  實
一、甲○○明知愷他命（Ketamine，即俗稱之Ｋ他命，以下以「
    Ｋ他命」稱之）為毒品危害防制條例第二條第二項第三款所
    列之第三級毒品，不得販賣。竟意圖營利，基於販賣Ｋ他命
    之犯意，於民國93年9月19日晚上，在國內不詳地點，以每
    瓶新台幣（下同）700元之代價，向真實姓名、年籍均不詳
    、綽號「阿賢」之成年男子購買以塑膠瓶裝之Ｋ他命粉末40
    瓶後，即前往桃園縣桃園市○○路四十八巷九之二號三樓「
    四十八街舞廳」內，在該舞廳內之廁所旁伺機販售。嗣於同
    年月21日（起訴書誤載為11日）凌晨1時50分許，適有詹榮
    貴與其友人前往該舞廳，因為替朋友慶生而欲購買Ｋ他命助
    興而走到該廁所旁，甲○○即問詹榮貴是否要買東西，詹榮
    貴因先前曾在該舞廳內的廁所旁聽過有人在兜售Ｋ他命，乃
    問甲○○有無Ｋ（為Ｋ他命之代稱），甲○○告知詹榮貴：
    「有」，並稱一瓶1,000元後，詹榮貴乃自其所穿之褲子口
    袋內取出1,000元紙鈔1張交予甲○○，甲○○收受1,000元
    紙鈔後，隨即將手伸入其腹部之褲頭內，取出1個裝有35瓶
    塑膠瓶之透明塑膠夾鏈袋（另5瓶已經甲○○以不詳方法處
    理，業已滅失），並自其中取出1瓶塑膠瓶Ｋ他命欲交給詹
    榮貴時（甲○○同時將該塑膠袋往褲頭裡面塞），即為為查
    緝毒品案件而埋伏在該處之警員楊德勇發現，楊德勇即以手
    拉住甲○○之褲頭，並將甲○○及詹榮貴推向牆壁，在表明
    身分後，即將甲○○及詹榮貴帶出舞廳外，並由楊德勇與其
    同事將甲○○及詹榮貴帶回桃園縣政府警察局桃園分局刑事
    組（以下簡稱桃園分局），經清點從甲○○身上褲頭處所查
    獲之透明塑膠袋之塑膠瓶與甲○○握於手中的1瓶Ｋ他命，
    共有35瓶以塑膠瓶裝的Ｋ他命（毛重總計65.452公克，檢驗
    取樣用去0.351公克，驗餘總毛重65.101公克，含35個塑膠
    瓶包裝重，其中1瓶經鑑定另含第二級毒品Phencycli din成
    分），並扣得詹榮貴因購買1瓶Ｋ他命而交付予甲○○之1,0
    00元紙鈔一張，而查悉上情。
二、案經桃園縣政府警察局桃園分局報請臺灣桃園地方法院檢察
    署檢察官偵查起訴。
　　理　由
一、訊據上訴人即被告甲○○否認有前揭販賣第三級毒品Ｋ他命
    之犯行，辯稱：扣案之Ｋ他命是「阿賢」放在伊那裡，伊沒
    有向他買，伊也沒有賣Ｋ他命予詹榮貴云云。惟其於原審辯
    稱：伊沒有跟詹榮貴說1瓶1,000元，是詹榮貴叫伊將東西拿
    出來給他看，因為伊跟「阿賢」買後，伊口袋放不下，伊放
    在褲子前面的褲頭裡面，詹榮貴問伊說去哪裡買的，叫伊拿
    出來給他看，伊就拿出來，那時候警察就過來，伊沒有拿詹
    榮貴的1,000元，那些東西都是伊自己要施用的，伊沒有販
    賣云云。其所辯已有不一。被告之選任辯護人為被告辯護略
    稱：被告並無販賣第三級毒品，(一)被告偵查中之自白無證據
    能力；(二)被告或共犯之自白不能作為有罪判決之唯一證據；
    (三)被告93年9月20日以新台幣700元之代價向綽號「阿賢」購
    買k他命粉末40瓶，均非事實；(四)被告93年9月21日並未向證
    人詹榮貴主動兜售Ｋ他命；(五)證人詹榮貴93年9月21日並未
    交付被告1,000元。退步言之，被告其販賣行為尚屬未遂等
    詞。
二、經查：
    (一)被告於93年9月21日檢察官訊問時就前揭事實，除未供明
      販入Ｋ他命之地點，因而本院認定係在國內不詳地點外，
      其餘坦白承認，其所為任意性之陳述，自有證據能力（被
      告空泛指檢察官利誘、脅迫云云，顯非可採，至於檢察官
      或法院於偵查、訊問時曉諭被告如有犯罪，應坦白承認犯
      行，以免浪費司法資源，並非屬利誘、脅迫或不正方法，
      合予敘明），且被告於原審93年9月21日為羈押聲請之訊
      問時亦供稱：「我確實有販賣Ｋ他命給別人，我一罐Ｋ他
      命買進的價格是700元，是跟阿賢買的，我是在舞廳裡面
      認識阿賢的，共買過這一次而已，買了40罐，賣出一罐，
      就是被抓到的這一次，賣給別人1,000元。」，其雖另辯
      稱：「我大概一、兩個禮拜前有施用過，但這次買進40罐
      Ｋ他命並沒有施用過，我一次買進這40罐本來是要請朋友
      跟我自己要施用的，買進的時候並沒有打算要賣給別人，
      這次會賣給別人，是因為那個人看到我拿Ｋ他命出來，以
      為我是在賣Ｋ他命，所以就跟我買，我拿出Ｋ他命，還沒
      有交給他，就當場被警查獲。」。其所為供自己施用之說
      詞，及其於本院所辯Ｋ他命係「阿賢」放在伊那裡云云，
      均係卸責之詞，不足採信。關於被告於93年9月21日凌晨1
      時50分許，在桃園縣桃園市○○路48巷9之2號3樓「四十
      八街舞廳」內廁所旁，主動向證人詹榮貴問是不是要買東
      西，經證人詹榮貴問其有無Ｋ，被告答說：「有」，並告
      知1瓶1,000元，證人詹榮貴即自其所穿之褲子口袋內取出
      1,000元紙鈔1張交予被告，被告收受1,000元紙鈔1張後，
      隨即將手深入其腹部之褲頭內，取出1個裝有數瓶塑膠瓶
      之透明塑膠夾鏈袋，並取出其中1瓶塑膠瓶握於手中欲交
      給證人詹榮貴時，即為警員將之與證人詹榮貴推向牆壁，
      後由警員將被告及證人詹榮貴帶回桃園分局，經警方清點
      從被告身上褲頭處所查獲之透明塑膠袋內之塑膠瓶與被告
      手中所握之Ｋ他命一瓶，共有35瓶以塑膠瓶裝的Ｋ他命等
      情，已據證人詹榮貴於原審94年5月25日審理時結證在卷
      ，核與證人即警員楊德勇於原審94年3月31日審理時所證
      述之情節大致相符（其略稱：當時我是要去找販賣毒品的
      人，在我斜對面約三到五公尺，有二個人在交談，交談內
      容我不知道，因為音樂很大，我看到一個人拿錢交給另外
      一個人，但實際拿多少錢我沒有看到，一個人錢收去後，
      迅速收起來，他那個動作不是很大，兩個人的距離很近，
      收錢的那個人從褲襠（應指褲頭）那邊拿出東西握在手裡
      ……我知道一個人毒品放在褲頭裡，我直接抓他褲頭，將
      他推到靠牆那裡，另外一手勒住購買毒品那個人的脖子，
      直接將兩個人拉到門口，我表明身分說我是刑事組……褲
      襠裡面有毒品那個人就是甲○○，就是當場抓到的，在甲
      ○○口袋那邊有查獲現金，但現金不是在現場查到的，因
      為當時情境不是我能夠掌控的，所以我就將他們兩個人押
      到一樓去，後來我同事就過來，我們兩個人就將他們兩個
      人押回辦公室，在辦公室裡面就叫他們兩個人將東西拿出
      來，甲○○就將現金拿出來，至於現金金額多少我忘記了
      等語）。依上開證人之證言，均足證明被告確有販賣Ｋ他
      命予詹榮貴之事實，被告空言否認，顯在卸責，洵不可採
      。被告原聲請再行詰問證人詹榮貴（見本院94年8月22 日
      準備程序筆錄），嗣已捨棄，本院認事實已明，亦無再行
      傳喚詰問證人詹榮貴之必要。
    (二)扣案之35瓶塑膠瓶裝之粉末（其中34瓶係自被告腹部褲頭
      處取出之透明塑膠袋內查獲，另1瓶在被告手中查獲）經
      檢察官送請行政院衛生署管制藥品管理局檢驗，檢驗結果
      ：檢體編號2730白色粉末，送驗數量實稱毛重1.702公克
      （含塑膠瓶），檢出Ketamine、Phenobarbital、Ethenza
      mide、Acetaminop hen、Chlorzoxazone及Caffeine 成分
      。檢體編號2731白色粉末，送驗數量實稱毛重63.75 公克
      （含三十四個塑膠瓶），檢出Phencyclidine、Keta mine
      、Acetaminophen、Ethenzamide、Chlorzoxazone及Caffe
      ine成分，原毛重總計65.452公克，檢驗取樣用去0.351公
      克，驗餘檢體粉末含三十五個塑膠瓶毛重65.101公克，有
      行政院衛生署管制藥品管理局管檢字第0930010411號檢驗
      成績書及93年12月1日管檢字第0930010411號函各一份在
      卷可稽，是被告為警查獲時所持有販賣予證人詹榮貴之物
      品為Ｋ他命一節，已可認定。
    (三)被告於原審、本院審理中雖否認收取證人詹榮貴所交付之
      1,000元，及其拿其中1小瓶的Ｋ他命欲交付予證人詹榮貴
      時為警查獲，然查其於檢察官93年9月21日訊問時即自承
      ：「（問：警察查獲時你在做何事？）當時我在販賣Ｋ他
      命給在庭的證人。（問：代價？）一千元可以買一罐（問
      ：你是在現場兜售？）是。（問：當時是在廁所旁？）是
      。查獲時你手上拿何物？）手上有34罐，另外還有一罐還
      沒有交給證人就被查獲。（你賣了幾罐？）只有證人這一
      罐，其他五罐是自己用」等語（見偵查卷第35頁）。同日
      檢察官向原審聲請裁定羈押被告，被告於原審訊問時亦自
      承：「（法官問：警詢、偵訊所言是否實在？）實在，我
      確實有販賣給別人，我一罐Ｋ他命買進的價格是七百元，
      是跟阿賢買的，我是在舞廳裡面認識阿賢，共買過這一次
      而已，買了四十罐，賣出一罐，就是被抓的這一次，賣給
      別人一千元。（法官問：本身有無施用Ｋ他命？）我大概
      一、二個禮拜前有施用過，但這次買進四十罐並沒有施用
      過……這次會賣給別人，是因為那個人看到我拿Ｋ他命出
      來，以為我是在賣Ｋ他命，所以就跟我買，我拿出Ｋ他命
      ，還沒有交給他，就當場被警查獲。」等語（見原審93年
      度聲羈字第560號卷第5頁）。被告所自述販賣毒品Ｋ他命
      予詹榮貴之情節，核與證人詹榮貴所證述之經過相符，當
      屬可信。而被告於原審94年1月19日訊問時雖辯稱：因為
      警察告訴伊，只要伊承認，伊就可以交保，所以伊才承認
      云云，於原審審理時又辯稱：詹榮貴叫伊將東西拿出來給
      他看，因為伊跟「阿賢」買後，伊口袋放不下，伊放在褲
      子前面的褲頭裡面，詹榮貴問伊說去哪裡買的，叫伊拿出
      來給他看，伊就拿出來，那時候警察就過來，伊沒有拿詹
      榮貴的1,000元云云。然證人詹榮貴於原審94年5月25日審
      理時證稱不認識被告，其二人既互不認識，而被告又明知
      自己所持有的Ｋ他命為毒品，並不得非法持有，也是警方
      強力掃蕩、取締目標，衡以常情，被告倘非為販賣予他人
      ，必會小心謹慎藏匿於隱秘、不易讓人發現之處，根本不
      可能僅因一位不認識之人要求其拿出來給他看，即隨意在
      公眾得出入之舞廳內取出Ｋ他命予他人看，而曝露自己之
      犯行，足見被告所辯顯悖於常情，係卸責之詞，不足採信
      。
    (四)證人楊德勇於原審94年3月31日審理時，雖證稱伊是在被
      告將1瓶Ｋ他命交到詹榮貴手上時，才上前將被告及詹榮
      貴推向牆壁及帶出舞廳云云。然被告自檢察官偵訊至本院
      審理時，均堅稱該瓶Ｋ他命尚未交付給證人詹榮貴，證人
      詹榮貴於檢察官93年9月21日訊問時亦結證稱：被告就伸
      手從下腹部褲子內拿出約手拳頭大的一包東西，正準備要
      交給我一罐及手上還有拿三十幾罐的一包東西時，這時警
      方進來就把他抓起來」等語，於原審94年5月25日審理時
      ，亦證稱：被告將1小瓶拿在手上準備交給我的時候，警
      察就站在我跟被告的背後，就將我及他推到牆壁上等語，
      足見被告應係在尚未將Ｋ他命1瓶交付予證人詹榮貴即為
      警查獲，證人楊德勇所為此部分之證述應係記憶有誤。
    (五)依證人詹榮貴、楊德勇所為上揭之證述、行政院衛生署管
      制藥品管理局檢驗成績書及扣案之Ｋ他命等補強證據，皆
      足資擔保被告於檢察官93年9月21日偵訊及原審同日訊問
      時所為之上開任意性自白具有相當程度之真實性，而得使
      本院確信被告前述自白之犯罪事實確屬真實，從而依刑事
      訴訟法第156條第1項「被告之自白，非出於強暴、脅迫、
      利誘、詐欺、疲勞訊問、違法羈押或其他不正之方法，且
      與事實相符者，得為證據。」及同條第2項「被告或共犯
      之自白，不得作為有罪判決之唯一證據，仍應調查其他必
      要之證據，以察其是否與事實相符。」規定。被告供詞反
      覆，法院應依調查證據所得判斷，被告所述何者符合實情
      ，尚非即不得採用被告之供述為證據，否則被告先後所供
      不同，即全然不予採取，如何判斷事實。以其合於實情之
      供述，並有補強證據，即得依法認定被告犯行。本件依被
      告前述自白及各該補強證據足以認定被告確有為前述犯行
      。被告所辯及其辯護人所為之辯護，均非可採。
    (六)再依上揭被告於檢察官偵訊時及原審審理中之自白，被告
      既係以1瓶700元之代價向「阿賢」購買被查獲之Ｋ他命後
      ，而以一瓶1,000元之價格出售，是其有營利之意圖甚明
      。次按毒品危害防制條例第四條所謂販賣行為，不以販入
      後復行賣出為必要，祇要以營利意思為目的，而有販入或
      賣出二者其一之行為，即足構成，此有最高法院90年度台
      上字第1898號、第1204號、第2046號判決意旨可供參照。
      本案被告一次購買40瓶Ｋ他命後，即在「四十八街舞廳」
      內兜售，且係以一瓶300元之價差（1瓶以700元購入，再
      以1瓶1,000元賣出）出售，顯見其自始即有營利之意圖，
      雖其尚未將手中之Ｋ他命1瓶交予證人詹榮貴即為警查獲
      ，然其既基於販賣之營利意圖購入Ｋ他命，其在販入之時
      ，即屬販賣既遂，其嗣後與證人詹榮貴談妥1瓶Ｋ他命1,0
      00元後，並收取證人詹榮貴所交付之現金1,000元，係屬
      其第一次販賣行為之接續，縱被告於尚未將Ｋ他命交付予
      詹榮貴即被警當場查獲，然仍不影響其犯罪之既遂。被告
      之辯護人所稱被告尚未將毒品交予購買者之前，應認為被
      告販賣行為尚屬未遂等語，即有誤會。被告聲請將扣案之
      1, 000元送鑑定有無被告之指紋，調取警詢筆錄之錄影帶
      ，惟事證已明，本院認無鑑定1,000元上有無被告指紋之
      必要，又本院並未引用被告之警詢筆錄為其犯罪之證據，
      亦無調取警詢錄影帶勘驗之必要。
    (七)至於辯護人所指：檢察官於93年10月19日訊問被告時，未
      依法通知選任辯護人到場前即對被告訊問，且該程序之違
      反並無緊急或不得已之情形，顯已違反憲法基本人權之保
      障，且復逾越必要之手段，如不予以排除其證據能力，對
      於公共利益既無助益，又難以維護司法公信力，應可認其
      不具證據能力等語。本院查：
      1.刑事訴訟法第245條規定：「被告或犯罪嫌疑人之辯護
        人，得於檢察官、檢察事務官、司法警察官或司法警察
        訊問該被告或犯罪嫌疑人時在場，並得陳述意見。但有
        事實足認其在場有妨害國家機密或有湮滅、偽造、變造
        證據或勾串共犯或證人或妨害他人名譽之虞，或其行為
        不當足以影響偵查秩序者，得限制或禁止之。偵查中訊
        問被告或犯罪嫌疑人時，應將訊問之日、時及處所通知
        辯護人。但情形急迫者，不在此限。」
      2.被告之父已於93年9月27日選任陳建榮律師、李宗益律
        師為被告之辯護人，其委任狀亦已於同日送交臺灣桃園
        地方法院檢察署，有該委任狀在偵查卷可稽（見偵查卷
        第43頁）。檢察官確有於93年10月19日開庭訊問被告，
        惟該日被告之選任辯護人並未到場，而依卷內之文書所
        載，亦未有任何通知辯護人於93年10月19日到場之證明
        ，檢察官於未通知被告之選任辯護人到場即對被告為訊
        問，且筆錄日亦未載明當時有何急迫之情形，其程序自
        與上開法條所定不合。另被告於該日偵訊中，亦曾向檢
        察官表明其有請律師，並詢問律師為何未到，被告此語
        足以表示其選任律師到場保護之權利，檢察官當日未通
        知辯護人到場，其進而對被告訊問，所取得被告之自白
        ，非無瑕疵可指。
      3.刑事訴訟法第95條規定：「訊問被告應先告知左列事項
        ：一、犯罪嫌疑及所犯所有罪名。罪名經告知後，認為
        應變更者，應再告知。二、得保持緘默，無須違背自己
        之意思而為陳述。三、得選任辯護人。四、得請求調查
        有利之證據。」，本條之規定於偵查中亦應適用。依上
        開偵查卷93年10月19日之筆錄所載，檢察官對被告為訊
        問前，並未為刑事訴訟法第95條所列4款應告知事項告
        知被告，致使被告未能了解其接受訊問時所得享有之上
        述權利，即屬剝奪被告之訴訟防禦權，其因而取得之被
        告自白，亦屬違反法律所定正當法律程序之要求。
      4.依上所述，被告於93年10月19日偵查中所為之自白，係
        實施刑事訴訟程序之公務員，因違背法定程序取得之證
        據，本身即有瑕疵。被告所犯者為販賣第三級毒品之罪
        ，其於公共利益之危害雖不可謂小，然因被告其他自白
        及本案所存之其他證據，已足以證明被告犯罪，故本院
        權衡人權保障及公共利益之結果，認如不採被告於93年
        10月19日偵查中之自白為證據，於公共利益亦不致有不
        當之影響，認上開被告偵查中之自白為無證據能力。不
        採為本案被告犯罪之證據，附此敘明。
    (八)綜上所述，本案已事證明確，被告販賣第三級毒品Ｋ他命
      之犯行足以認定，應予依法論科。
三、按愷他命（Ｋ他命），係毒品危害防制條例第2條第2項第3
    款規定之第三級毒品。核被告所為，係犯毒品危害防制條例
    第4條第3項之販賣第三級毒品罪。
四、原審以事證明確，對被告予以論罪科刑，固年無見。惟查：
    （一）被告於93年9月21日檢察官訊問時，已就前揭事實坦
    白承認，供明係於93年9月19日晚上，以每瓶700元之代價，
    綽號「阿賢」購買以Ｋ他命粉末40瓶等情，原審採用被告該
    次供述作為認定被告販入Ｋ他命之證據。惟原判決事實欄記
    載被告係於93年9月20日某時販入Ｋ他命，其認定事實與卷
    內資料，尚有未合。（二）原判決就扣案之愷他命35瓶，驗
    餘毛重65.101公克、35個塑膠個塑膠瓶應除外）經檢驗結果
    確含第三級毒品愷他命（Ketamine）成分，已詳如上述，應
    依毒品危害防制條例第18條第1項前段規定，宣告沒收銷燬
    之。就因檢驗取樣用去0.351公克，業已滅失，未予說明無
    再予宣告沒收銷燬之必要，亦有未合。被告上訴意旨否認犯
    罪，指摘原判決不當，雖無理由，惟原判決既有前揭可議之
    處，自屬無法維持，應由本院將原判決予以撤銷改判。爰審
    被告雖無前科，然於行為時年僅二十歲，體格強健，竟不思
    以己力換取所需而為販賣毒品，及其所欲販賣之毒品Ｋ他命
    數量雖不少，但尚未流入市面，對社會侵害性尚非重大，及
    被告犯罪後否認犯行，犯罪後態度欠佳等一切情狀，仍量處
    有期徒刑五年二月。扣案之愷他命35瓶（原扣案時，毛重總
    計65.452公克，檢驗取樣用去0.351公克，驗餘毛重65.101
    公克）經檢驗結果確含第三級毒品愷他命（Ketamine）成分
    ，應依毒品危害防制條例第18條第1項前段規定，宣告沒收
    銷燬之（沒收銷燬其中之毒品，35個塑膠個塑膠瓶應除外）
    ，至因檢驗取樣用去0.351公克，業已滅失，無再予宣告沒
    收銷燬之必要；扣案之35個塑膠瓶及透明塑膠夾鏈袋1個，
    為被告所有，業據被告供述在卷，且均係供包裹毒品，防其
    裸露、潮濕，便於販賣所用之物，應依毒品危害防制條例第
    19條第1項之規定，予以宣告沒收；扣案之現金1,000元係被
    告販賣Ｋ他命所得之財物，應依毒品危害防制條例第19條第
    1項之規定，予以宣告沒收。
五、公訴人於起訴書記載：「甲○○明知Phencyclidine、Ketam
    ine分別為毒品危害防制條例第二條第二項第二、三款所列
    之第二、三級毒品，依法不得製造、運輸、販賣，竟於民國
    九十三年九月十九日，以每罐新台幣（下同）七百元之代價
    ，向綽號「阿賢」之男子購買內含第二、三級毒品之粉末狀
    毒品四十罐後，隨即基於概括犯意，在桃園縣桃園市○○路
    四十八巷九之二號三樓「四十八街舞廳」內，以每罐一千元
    之價格向舞客兜售。嗣於同月十一日（按應係二十一日）一
    時五十分許與詹榮貴交易時，當場為警查獲並扣得粉末狀毒
    品三十四罐」等語，認被告尚涉犯毒品危害防制條例第4條
    第2項之販賣第二級毒品罪嫌，及認被告除販售第三級毒品
    Ｋ他命予證人詹榮貴外，尚有販賣第三級毒品Ｋ他命予其他
    不詳之人。惟：
    (一)被告未經審判證明有罪確定前，推定其為無罪；犯罪事實
      應依證據認定之，無證據不得認定犯罪事實，刑事訴訟法
      第154條定有明文。又事實之認定，應憑證據，如未能發
      現相當證據，或證據不足以證明，自不能以推測或擬制之
      方法，為裁判基礎；再所謂證據，係指足以證明被告確有
      犯罪行為之積極證據而言，該項證據須適於為被告犯罪，
      須依積極證據，苟積極證據不足為不利於被告事實之認定
      時，即應為有利於被告之認定，更不必有何有利之證據，
      此有最高法院30年度上字第816號、40年度台上字第86號
      及69年度台上字第4913號判例意旨可供參照。
    (二)公訴意旨認被告涉犯販賣第二級毒品之罪嫌，無非係以：
      扣案之毒品34罐及行政院衛生署管制藥品管理局檢驗成績
      書為其論據。訊之被告甲○○堅決否認有何販賣第二級毒
      品之犯行，辯稱伊以前就是施用Ｋ他命，並未用過第二級
      毒品，伊這次買的也是Ｋ他命，伊不知裡面為何會有第二
      級毒品的成分等語。被告之辯護人為被告辯護略稱：被告
      被查扣之毒品計有35瓶，行政院衛生署管制藥品管理局就
      其中二瓶檢驗之結果，其中一瓶含有（Phencyclidine ）
      苯環利定，但另一瓶並無苯環利定，而含有Phenobarbita
      l苯巴比妥，足見成分並不一致。被告迭經供稱其所持有
      者為愷他命（Ketamine），而不知其中含有苯環利定（Ph
      encyclidine），而二者分屬二、三級毒品，其為「犯罪
      構成要件錯誤」（事實錯誤），被告所知者為三級毒品愷
      他命（Ketamine），而所犯者包括第二級毒品（Phencycl
      idine）苯環利定，依「所犯重於所知，從其所知」，是
      以本件被告倘經認犯罪屬實，應僅該當於三級毒品之構成
      要件等語。經查：
      1.被告為警查獲所扣案之35瓶塑膠瓶裝之粉末，經送行政
        院衛生署管制藥品管理局檢驗，其中檢體編號2731白色
        粉末，送驗數量實稱毛重63.75 公克（含三十四個塑膠
        瓶），雖檢出尚有Phencyclidine 成分，固有上揭行政
        院衛生署管制藥品管理局檢驗成績書及函附卷可證。然
        犯罪之成立，除應具備各罪之特別要件外，尤須具有故
        意或過失之一般要件，而過失行為之處罰，以有特別規
        定者為限，刑法第12條定有明文；而查販賣第二級毒品
        罪，並未處罰過失犯，自以行為人具有故意為必要，是
        本件就此部分所應探究者，乃被告是否明知其所販賣之
        Ｋ他命含有第二級毒品Phncyclidine成分，而故意為之
        。
      2.被告自警詢、偵查、原審至本院審理時，均稱其為警查
        獲之物品為Ｋ他命，並稱其係向「阿賢」買Ｋ他命，證
        人詹榮貴於檢察官93年9月21日偵訊及原審審理時，亦
        均結證稱：伊係向被告問有無Ｋ（即Ｋ他命），足見被
        告自始即僅認識其所購買之毒品係Ｋ他命，所欲販售予
        他人之毒品亦為Ｋ他命；而衡以常情，被告於主觀上既
        係向「阿賢」購買Ｋ他命，其自不可能認知所買之Ｋ他
        命內尚含有第二級毒品Phencyclidine（苯環利定）之
        成分，而被告又係於同日即前往查獲現場去兜售，其亦
        不可能自行於所買Ｋ他命中加入第二級毒品Phencyclid
        ine，是被告所辯其不知所買之Ｋ他命含第二級毒品Phe
        ncycl idin e之成分乃屬可信。
      3.被告既不知所販賣之Ｋ他命含有第二級毒品Phncyclidi
        ne成分，其自無販賣第二級毒品之故意，即不能以販賣
        第二級毒品罪相繩。此外，綜觀全案卷證資料，亦未發
        現有其他積極之證據，足以證明被告有公訴意旨所指販
        賣第二級毒品之犯行，揆諸上揭說明，被告此部分之犯
        行即屬無法證明，原應為被告此部分無罪之諭知。然公
        訴人既認被告係同時販入含第二級毒品Phncyclidine成
        分之Ｋ他命40瓶，並帶往「四十八街舞廳」兜售，顯見
        係認被告係一行為而犯販賣第二、三級毒品罪（一行為
        觸犯數罪名）之想像競合犯，屬裁判上一罪關係，爰不
        另為無罪之諭知。
    (三)公訴人認尚有販賣第三級毒品Ｋ他命予其他不詳之人之犯
      行，無非係以被告為警查獲時所查扣之Ｋ他命僅剩35瓶，
      較其原所買之40瓶少5瓶；然如上所述，被告於檢察官93
      年9月21日偵訊及原審同日訊問時，均堅稱僅有販賣予證
      人詹榮貴，且如被告於查獲當日有販賣第三級毒品Ｋ他命
      予他人，其為警查獲當時應即同時查扣有其他之販買所得
      ，然被告為警查獲時並未另有5,000元現金，且詳觀全案
      卷證資料，並未發現有任何人指稱被告曾於何時、何地，
      以多少價錢販賣多少量之Ｋ他命予他們，尚難推測被告必
      另有販賣Ｋ他命予其他人之行為，而應為被告有利之認定
      。此外，綜觀全案卷證資料，並無其他積極之證據足以證
      明被告確實尚有其他販賣第三級毒品Ｋ他命之犯行，不能
      證明被告有此部分之犯行，公訴意旨認被告係基於概括之
      犯意為之，認與被告前開成立犯罪部分有連續犯裁判上一
      罪之行為，亦不另為無罪之諭知。
據上論斷，應依刑事訴訟法第369條第1項前段、第364條、第299
條第1項前段，毒品危害防制條例第4條第3項、第18條第1項前段
、第19條第1項，判決如主文。
本案經檢察官鍾鳳玲到庭執行職務。
中　　華　　民　　國　　94　　年　　11　　月　　18　　日
  　　　　　　　　　刑事第十八庭  審判長法　官　吳昭瑩
　    　　　　　　　　　　　　　　　    法　官  楊貴雄
　　　  　　　　 　 　　　　　　　　　　法　官  李英勇
以上正本證明與原本無異。
如不服本判決，應於收受送達後十日內向本院提出上訴書狀，其
未敘述上訴之理由者並得於提起上訴後十日內向本院補提理由書
（均須按他造當事人之人數附繕本）。
                                        書記官　李信穎
中　　華　　民　　國　　94　　年　　11　　月　　18　　日
附錄本案論罪科刑法條全文：
毒品危害防制條例第4條
製造、運輸、販賣第一級毒品者，處死刑或無期徒刑；處無期徒
刑者，得併科新臺幣一千萬元以下罰金。
製造、運輸、販賣第二級毒品者，處無期徒刑或七年以上有期徒
刑，得併科新臺幣七百萬元以下罰金。
製造、運輸、販賣第三級毒品者，處五年以上有期徒刑，得併科
新臺幣五百萬元以下罰金。
製造、運輸、販賣第四級毒品者，處三年以上十年以下有期徒刑
，得併科新臺幣三百萬元以下罰金。
製造、運輸、販賣專供製造或施用毒品之器具者，處一年以上七
年以下有期徒刑，得併科新臺幣一百萬元以下罰金。
前五項之未遂犯罰之。
